# 同一控制下企业合并恢复留存问题

提问人：王者之默 时间：2015-08-29 14:55:21
请教各位大神： 同一控制下，企业合并需恢复被合并方合并前实现的留存收益，但是，为什么要恢复一部分到盈余公积呢？在合并层面子公司的盈余公积不是不体现的么？

回答人：chenyiwei
这个问题确实在不同规定之间有矛盾。为了避免矛盾，可以全部恢复到合并报表中的未分配利润。